Inventaris van het archief van A.M. Molenaar [levensjaren 1888-1958], 1909-1958
Nationaal Archief, Den Haag
Collectie 314 A.N. Molenaar
Molenaar
1909-1958
C24561
0.90 meter; 31 inventarisnummers.
Normale geschreven, getypte en gedrukte documenten, geen bijzondere handschriften.
Nationaal Archief, Den Haag
Molenaar, A.N. (1888-1958)
Mr. A.N. Molenaar werd vooral bekend als kenner van het arbeidsrecht en van de sociale zekerheid. Hij schreef tussen 1941 en 1958 een driedelig standaardwerk over arbeidsrecht en bekleedde in Amsterdam en Leiden een hoogleraarschap. Hij was van 1946 tot 1958 lid van de Eerste Kamer. Het archief bevat o.m. een serie correspondentie uit die periode, rapporten uit de bezettingstijd, stukken betreffende de Vrijheidsbond, VVD en Europese eenwording en documentatie.
Archiefvorming
Geschiedenis van het archiefbeheer
De verwerving van het archief
Het archief is door schenking verworven.
2.21
Aanwijzingen voor de gebruiker
Openbaarheidsbeperkingen
Volledig openbaar.
Materiële beperkingen
Aanvraaginstructie
Openbare archiefstukken kunnen online worden aangevraagd en gereserveerd. U kunt dit ook via de terminals in de studiezaal van het Nationaal Archief doen. Om te kunnen reserveren dient u de volgende stappen te volgen:
U maakt een profiel aan op www.gahetna.nl, en logt vervolgens in
Via de archiefinventaris (alleen de beschrijvingen met rode nummers) selecteert u het gewenste archiefstuk door op de knop 'Reserveren' te klikken
In het volgende scherm geeft u aan op welke dag u het archiefstuk wilt inzien
Indien u zich bevindt in de studiezaal en een tafelnummer heeft ontvangen kunt u dit nummer vermelden. Als u geen tafelnummer heeft kunt u tafelnummer 777 laten staan
Vervolgens bevestigt u uw reservering door deze te versturen.
Verwant materiaal
Beschikbaarheid van kopieën
Beschrijving van de series en archiefbestanddelen
- Correspondentie gevoerd tijdens zijn lidmaatschap van de Eerste Kamer over particuliere, politieke en arbeidsrechtelijke aangelegenheden. Alfabetisch op afzender geordend., 1947-1958; 1-9
  - Zittingsjaar 1947-1948, 1
  - Zittingsjaar 1948-1949, 2
  - Juni-december 1950., 3
  - Januari-juni 1951., 4
  - Zittingsjaar 1951-1952, 5
  - Zittingsjaar 1952-1953, 6
  - Zittingsjaar 1955-1956, 7
  - Zittingsjaar 1956-1958, 8
  - Zittingsjaar 1958-1959, 9
- Dossier inzake interpellaties van het Eerste-Kamerlid C. Gerretson., 1952-1953; 10
- Dossier Kader V.V.D., 1946-1950; 11
- Kranteknipsels, voornamelijk handelend over de Bond van Vrije Liberalen en de Vrijheidsbond., 1909-1940; 12
- Krante-artikelen over diverse onderwerpen, waarvan enkele van zijn hand., Ca. 1930-1940; 13
- Aantekeningen naar aanleiding van een economische uiteenzetting van H. Macmillan "The Middle Way"., Z.j. (ca. 1938); 14
- Diverse nota's en rapporten en boekbesprekingen., (ca. 1930-1955); 15
  Betreft V.V.D. en parlementaire geschiedenis.
- Correspondentie over de rechtspositie van ambtenaren, die zich tijdens de bezettingstijd aan de: "Aanwijzingen" van Colijn hebben gehouden., 1949; 16
- "Politieke bescheiden" betreffende zijn Eerste-Kamerlidmaatschap., 1950-1956; 17
- "Politieke bescheiden" betreffende de Vrijheidsbond en de Liberale Staatspartij., 1930-1947; 18
- Stukken betreffende de verkiezingen en de kabinetsformatie van, 1956; 19
- Stukken betreffende een verzoek van de Brabantse boer Versteyen om plaatsing in de Noord-Oostpolder., 1953; 20
- Plakboek met krante-artikelen van zijn hand, hoofdzakelijk in het blad "De Vrijheid" en de Nieuwe Rotterdamse Courant., 8 januari 1930-15 november 1935; 21
- Drukproeven van artikelen., 1936; 22
- Rapporten uit de bezettingstijd., ca. 1943-1945; 23
- Aantekeningen over een Nederlands-Belgisch-Luxemburgse Tolunie., ca. 1943-1945; 24
- Diverse ingekomen rapporten, afschriften van brieven en brochures., 1940-1950; 25
- Stukken betreffende Europese eenwording, 1948; 26; 1 omslag
- Stukken betreffende de Bataafsche Accufabriek te Rotterdam, 1949; 27; 1 omslag
- Stukken betreffende herziening wet Autovervoer Personen, betreffende regeling salariëring van gepensioneerde overzeese overheidsambtenaren (1948-1950); betreffende Europese beweging en Universele Verklaring van de Rechten van de Mens; Handelingen Eerste Kamer (zitting 1949-1950), Overdrukken Staatsblad; nota's betreffende Kinderbijslag, STICUSA, Staatsnoodrecht, Veenbedrijf; Rijksbegroting, 1934; 28; 1 omslag
- Nota's betreffende het aftreden van 1e Kamerleden, stukken betreffende vestigingsvergunning waterfittersbedrijf Gatzen te Riel en daarop volgende kamervragen, 1956-1957; 29; 1 omslag
- Stukken betreffende instelling Europese Economische Gemeenschap, 1957; 30
- Diverse correspondentie, 1958; 31; 1 omslag